【裁判字號】    92,上訴,268
【裁判日期】    920312
【裁判案由】    毒品危害防制條例
【裁判全文】
臺灣高等法院刑事判決                            九十二年度上訴字第二六八號
    上  訴  人
    即  被  告  甲○○
右上訴人，因違反毒品危害防制條例案件，不服臺灣桃園地方法院，九十一年度訴字
第一二八六號，中華民國九十一年十一月十八日第一審判決（起訴案號：臺灣桃園地
方法院檢察署九十一年度偵字第七六０六號）提起上訴，本院判決如左：
    主      文
原判決撤銷。
甲○○連續轉讓第一級毒品，處有期徒刑壹年陸月。
扣案之第一級毒品海洛因壹包（淨重零點貳壹公克）沒收銷燬之。
    事      實
一、甲○○明知海洛因為毒品危害防制條例第二條第二項第一款所規範之第一級毒品
    ，不得非法轉讓，竟基於轉讓第一級毒品海洛因之概括犯意，於民國（下同）九
    十一年二月間，在桃園縣八德市○○里○鄰○○街五六○巷五弄二號住處前，連
    續先後無償轉讓第一級毒品海洛因少許與已成年之楊啟昌施用二次。復於九十一
    年三月底某日，在上址住處，無償轉讓第一級毒品海洛因微量與已成年之李煜棠
    施用一次，嗣於九十一年四月十二日十七時許，在上址，經警起獲其所有供轉讓
    及施用之第一級毒品海洛因一包驗餘淨重零點二一公克（包裝重○．三二公克）
    ，始循線查獲上情。
二、案經桃園縣警察局桃園分局報請臺灣桃園地方法院檢察署檢察官偵查起訴。
    理      由
一、訊據上訴人即被告甲○○對於右揭事實自白不諱（本審卷第二十三頁、第二十四
    頁、第三十二頁、第三十三頁），核與證人楊啟昌於檢察官偵訊及原審審理、證
    人李煜棠於檢察官偵訊時證述情節相符（偵查卷第六十二頁、第六十八頁、第六
    十九頁、原審卷第二十三頁、第三十三頁），並有在被告住處陽台地上扣案之白
    粉一包扣案可資佐證，扣案之該白粉一包，經送法務部調查局鑑定結果，確含有
    第一級毒品海洛因成分，有該局（九一）調科壹字第０八０００五二六八號鑑定
    通知書一份在卷可稽（偵查卷第三十七頁），被告之自白堪認與事實相符，至被
    告於原審審理時否認有轉讓海洛因予楊啟昌、李煜棠，並辯稱：伊只有一次在其
    住處樓下拿葡萄糖給楊啟昌，另一次是伊在廁所時，楊啟昌未經其同意，自行拿
    去用，又李煜棠部分非伊轉讓，是伊朋友阿風的海洛因，李煜棠誤以為該海洛因
    是伊的，問可不可以拿來用，伊沒有回答，是阿風拿給他的云云（原審卷第五十
    六頁）。證人李煜棠於原審審理時證稱：九十一年三月底在被告家時，阿風也在
    一起用，毒品海洛因是他朋友阿風的，不是被告的，我只有去過一次，我知道阿
    風的是因為後來我要去施打，我問被告，被告就直接問阿風說他們還要施打還夠
    不夠、可不可以用，阿風說可以。提供海洛英的是阿風，偵查中我以為海洛英是
    被告的云云（原審卷第三十五頁），顯係卸責及事後迴護被告之詞，不足採信。
    另被告於偵查中初訊時雖曾稱：伊有給楊啟昌海洛因二、三次云云，惟被告於本
    院審理時已明確供述無償給楊啟昌二次，證人楊啟昌在偵審中亦證述被告給他微
    量之海洛因二次，是被告無償讓與海洛因與楊啟昌應為二次為正確。另被告於警
    訊及偵查中雖曾供稱：李煜棠曾於九十一年三月底及四月初三次以000000
    0000號電話與伊聯絡，要伊幫忙調毒品云云，然被告於本院審理時否認有此
    事，證人李煜棠於偵查中亦否認有三次以電話與被告聯絡要被告幫忙調毒品之情
    事，並證稱：伊於九十一年三月底，到被告住處，被告就拿海洛因給伊用，但沒
    有收錢，伊只去過被告家一處等語（偵查卷第六十二頁），而又查無其他證據足
    資證明被告在警訊及偵查中上開所供為真實，自不能採為被告不利之認定，因而
    被告有右揭轉讓第一級毒品海洛因予證人楊啟昌、李煜棠施用，事證明確，犯行
    堪以認定。
二、按海洛因為毒品危害防制條例第二條第二項第一款所規範之第一級毒品，被告甲
    ○○予以非法無償轉讓之所為，係犯毒品危害防制條例第八條第一項之轉讓第一
    級毒品罪。被告轉讓前持有第一級毒品之低度行為，應為轉讓第一級毒品之高度
    行為所吸收，不另論罪。被告多次轉讓毒品海洛因之行為，時間緊接，所犯罪名
    相同，顯係出於概括之犯意為之，為連續犯，應依刑法第五十六條之規定論以一
    罪，並加重其刑。
三、原審對被告據以論科，固非無見，惟被告每次無償轉讓毒品之數量甚微，次數亦
    僅有三次，於本院審理時亦坦承犯罪，原審對之量處有期徒刑貳年，稍嫌過重，
    被告上訴意旨請求減輕，為有理由，應由本院將原判決撤銷改判，爰審酌被告之
    素行、犯罪動機、目的、手段、犯罪危害之程度、犯罪後態度等一切情狀，量處
    有期徒刑壹年陸月，查獲之扣案第一級毒品海洛因一包（淨重零點二一公克），
    應依毒品危害防制條例第十八條第一項前段規定宣告沒收並銷燬之。另扣案之分
    裝用杓子兩支、注射針筒九支、吸管兩支、夾鍊袋八十個、安非他命含袋重零點
    八公克、新臺幣一萬二千元、行動電話一支等物，其中分裝夾鍊袋八十個，非被
    告所有，業據被告於警訊供明，其餘之物雖為被告所有，為供其施用毒品所用之
    毒品或器具，均與本案無直接關係，故不於本案宣告沒收，併予說明。
據上論斷，應依刑事訴訟法第三百六十九條第一項前段、第三百六十四條、第二百九
十九條第一項前段，毒品危害防制條例第八條第一項、第十八條第一項前段，刑法第
十一條前段、第五十六條，判決如主文。
本案經檢察官李金定到庭執行職務。
中    華    民    國    九十二    年       三       月       十二       日
                          臺灣高等法院刑事第十四庭
                              審判長法  官  陳  祐  輔
                                    法  官  陳  國  文
                                    法  官  洪  昌  宏
右正本證明與原本無異。
如不服本判決應於收受送達後十日內向本院提出上訴書狀，其未敘述上訴之理由者並
得於提起上訴後十日內向本院補提理由書（均須按他造當事人之人數附繕本）。
                                    書記官  吳  素  雲
中    華    民    國    九十二    年       三       月        十三      日
附錄：本案論罪科刑法條全文
毒品危害防制條例第八條第一項：
轉讓第一級毒品者，處一年以上七年以下有期徒刑，得併科新台幣一百萬元以下罰金
。


司法院資訊處製作；財團法人民間司法改革基金會備份。
